# 求教

提问人：ymj986 时间：2010-12-05 16:01:36
我公司有一新项目，盈利比较好，公司老总有让其上市的打算；经咨询一证券公司，该公司一业务经理提出，新项目最好与老公司分离，最好在今年底，采用公司分立的办法成立一个全资子公司，因为公司上市需要公司成立三年以后；所以我公司老总要求财务部与证券部提出操作方案，希望今年年底前操作完成。可是如果用公司分立的办法时间来不及，因为这需要公告，时间要 45 天后；我们考虑，聘请会计师事务所对公司新项目的相关资产与负债的净资产进行审计与评估，然后以其评估后的净资产与一部分现金成立一全资子公司。我们想请教这样是否可行？法律上是否支持？ 希望有识之士给予解答。不胜感谢。

回答人：chenyiwei
如果新分立出去的业务涉及负债或者《公司登记管理条例》规定不能用作出资的资产的，则只能通过分立方式，或者先以现金出资新设公司然后再由新公司向老公司购买该净资产的方式。后一种方法相对好些，可以在一定程度上解决原公司历史上出资、纳税等不规范导致的瑕疵。